# 长期股权投资未实缴是否应该确认？急急

提问人：wx_605442bc9112 时间：2021-03-19 20:33:07
现审计一家集团企业，设立了 4 家子公司，持股99%，因为是认缴制，会计处理是借：长期股权投资，贷：其他应付款-子公司，工商已经办理，显示有这 4 家子公司，子公司章程也载明了股东权利，有两个问题：
1 、这样会计处理是否正确；
2 、 4 家子公司中有一家子公司未做会计处理，被审计单位给的理由是法人数据有问题，不符合内部要求。但是工商和子公司章程都有了，应该怎么处理？

回答人：chenyiwei
1 、被投资企业只有在实际收到股东出资的货币、实物或者其他资产时，才能确认实收资本。股东已认缴但尚未实缴的出资不能确认为对股东的债权和实收资本。
2 、股东应根据其是否已就认缴出资额实质上享有或承担被投资企业的股东权利（主要是表决权和分红权），确定是否应确认对被投资公司的长期股权投资。

提问人：wx_605442bc9112 时间：2021-03-21 20:51:00
陈版，你好，感谢回复。我目前处理是：
1 、实收资本和其他应收款债权审计调整全部冲回，但是审计意见带了强调事项段，因为附注里还是披露了母公司的信息，只不过实收资本没有余额；
2 、子公司章程上表明该企业已经具有了股东权利，工商登记资本实缴数也是 0 ，也能看到股东信息。基于被投资单位即子公司也没有实缴数，将长投和其他应付债务作审计调整全部冲回，附注里反映了子公司权益，长投余额为 0 ，增加强调事项段。
以上处理是否妥当，是否还有其他建议？

回答人：chenyiwei
也可以。